【裁判字號】    89,交易,39
【裁判日期】    890607
【裁判案由】    業務過失傷害
【裁判全文】
臺灣花蓮地方法院刑事判決                          八十九年度交易字第三九號
    公  訴  人  臺灣花蓮地方法院檢察署檢察官
    被      告  甲○○
右列被告因業務過失傷害案件，經檢察官提起公訴（八十八年度偵字第三二九七號）
，本院判決如左：
    主  文
甲○○從事業務之人，因業務上之過失傷害人，處有期徒刑伍月，如易科罰金，以參
佰元折算壹日。
    事  實
一、甲○○平日以駕駛營業小客車（即計程車）載運乘客收取運費為生，為從事駕駛
    業務之人，於民國八十八年六月三十日下午五時五分許，其駕駛車號Ｎ２–四七
    七號計程車，由東向西方向行駛花蓮縣壽豐鄉○○村○○路，行至漁塘路與中興
    街一六三巷無號誌交岔路口時，本應注意處速限為每小時四十公里，行經該處路
    口時應減速慢行作隨時停車之準備，且甲○○為左方車輛，應讓右方駛出之車輛
    先行，而當時天候、路況良好、地面乾燥，並無不能注意之情事，竟疏於注意，
    貿然以六十餘公里之時速超速穿越前開路口，適有丙○○酒後（於同日下午六時
    經檢驗其血中酒精濃度為五點０ｍｇ／ｄｌ，經換算其呼氣之酒精濃度約為每公
    升零０點０二五毫克，尚未達於不得駕車之標準）騎乘車號ＨＤＹ–一五八號機
    車由中興街一六三巷由北往南、在甲○○車輛右方行駛穿越前開路口，亦疏未注
    意減速慢行，以八十公里之時速超速穿越前開路口，丙○○閃煞不及，撞及甲○
    ○所駕駛前開計程車，丙○○因而受到左橈骨末端開放性、破碎性骨折、左尺骨
    頭開放性脫臼、左中指外傷性截肢、左、頭部及手肘撕裂傷之傷害，甲○○於車
    禍後於有偵查權限之機關或公務員發現前即報警並留在現場，於警員前來處理時
    坦承肇事並接受裁判。
二、案經被害人丙○○訴由台灣花蓮地方法院檢察署偵查起訴。
    理  由
一、訊據被告甲○○坦承於前揭時地因疏未減速慢行，且以六十公里以上之時速穿越
    路口，致與丙○○發生車禍，伊有過失之事實不諱，核與被害人丙○○於警訊時
    及偵查中指述車禍當時之情節大致相符，且有道路交通事故調查報告表乙紙、現
    場照片五幀、財團法人臺灣基督教門諾會醫院診斷證明書乙紙可證。按行經無號
    誌交岔路口，應減速慢行，作隨時停車之準備，又汽車速度，依標誌之規定，在
    市區道路，時速不得超過四十公里；又車輛行至無號誌交岔路口，如同為直行車
    者，左方車應讓右方車先行，道路交通安全規則第九十三條第一項第一款、第四
    款、第一百零二條第一項第二款定有明文。本件被告於駕車行經無號誌交岔路口
    ，未減速慢行而以時速六十公里以上之速度超速通過，復未禮讓右方機車先行即
    貿然穿越以致肇事，而車禍地點視距良好，並無不能注意之情事，被告對本件車
    禍之發生有過失甚明，且為肇事主因。又被害人丙○○行經無號交岔路口未減速
    慢行，並超速貿然穿越，亦同有過失，然被告之過失責任並不因被害人亦有過失
    而得免責。又本件經送台灣省花東區車輛行車事故鑑定委員會鑑定結果認為被告
    甲○○行經無號誌交岔路口，左方車未暫停讓右方車先行，為肇事主因，而台灣
    省車輛行車事故覆議鑑定委員會鑑定結果則認被告甲○○行經無號誌交岔路口，
    左方車未暫停讓右方車先行，與被害人丙○○酒後駕駛重機車，行經無號誌交岔
    路口，未減速反超速行駛，同為肇事原因，有鑑定意見書二份附於偵查卷可參。
    本院認被告於警訊時及偵查中雖否認有超速之情事，然於本院調查時則坦承穿越
    路口速度超過六十公里，參酌卷內道路交通事故調查報告表警繪現場圖，被告車
    輛右輪煞車痕自路口至路邊水溝達九點一公尺，被告車輛衝至水溝內後尚向前行
    進十一點三公尺始停住等情，認被告當時有超速之情形，且車速甚快，被告於本
    院審理中之自白尚堪採信，前開鑑定意見均未及審酌被告超速乙節，尚非恰當。
    又被害人丙○○因本件車禍受到左橈骨末端開放性等傷害，其傷害之結果與被告
    之過失行為間顯有因果關係甚明。本件事證明確，被告犯行洵堪認定。
二、查被告甲○○係以駕駛計程車載運乘客收取運費為生，肇事時正欲至花蓮縣壽豐
    鄉精鍾商專載運學生，業據被告供述明確，且有卷附計程車照片可證，其為從事
    業務之人，已堪認定。核被告所為，係犯刑法第二百八十四條第二項前段業務過
    失傷害罪。又被告於肇事後於有偵查權限之機關或公務員發現前，留在現場待警
    員前來處理，並坦承肇事接受審判，業據承辦警員乙○○到庭結證屬實，與自首
    之要件相符，應依刑法第六十二條之規定減輕其刑。爰審酌被告平日專以載運乘
    客收費為業，參與交通行為密切，其違規之情節嚴重，事後雖坦承犯行，然無意
    彌補被害人身體所造成之損害，顯然不知悔悟，而被害人丙○○對於車禍之發生
    亦有過失等一切情狀，量處如主文所示之刑，並諭知易科罰金之折算標準。
據上論結，應依刑事訴訟法第二百九十九條第一項前段，刑法第二百八十四條第二項
前段、第四十一條、第六十二條，罰金罰鍰提高標準條例第一條前段、第二條，判決
如主文。
中      華      民      國    八十九        年    六    月    七      日
                              臺灣花蓮地方法院刑事庭
                                  法  官  林  碧  玲
右正本證明與原本無異。
如對本判決不服，應於送達後十日內，向本院提出上訴狀。（應抄附繕本）告訴人或
被害人如對於本判決不服者，應具備理由請求檢察官上訴，其上訴期間之計算係以檢
察官收受判決正本之日期為準。
                                  法院書記官
中      華      民      國       八 十 九     年     六    月     七    日
附錄本判決論罪之法律條文：
刑法第二百八十四條：
因過失傷害人者，處六月以下有期徒刑、拘役或五百元以下罰金。致重傷者，處一年
以下有期徒刑、拘役或五百元下罰金。
從事業務之人，因業務之過失傷害人者，處一年以下有期徒刑、拘役或一千元以下罰
金。致重傷者，處三年以下有期徒刑、拘役或二千元以下罰金。


司法院資訊處製作；財團法人民間司法改革基金會備份。
